---
title: "Regresión Logística Múltiple"
author: "Tomás Sánchez Grigioni"
date: "6/9/2020"
output: 
  html_document:
      df_print: paged
---

```{r setup, include=FALSE}
# Bilbiotecas a usar

library(dplyr)
library(ggplot2)
library(ggpubr)
library(caret) #confusionMatrix
library(car) #vif
library(ggthemes)
library(scales)
library(extrafont)
library(knitr)
library(purrr)
library(pROC) #roc y auc

# Opciones en general

opts_chunk$set(echo = FALSE, fig.align = "center")
options(knitr.kable.NA = " ")

# Cargo funciones útiles

source("../R/Utils.R")

# Tema para los gráficos

theme_set(theme_gdocs() + theme(text = element_text(family = "Dubai Medium"),
                                axis.title = element_text(face = "italic", size = 15),
                                plot.title = element_text(face = "bold", size = 20, hjust = .5)))
```

Para acceder al data set usar este [link](https://www.kaggle.com/c/titanic/data?select=train.csv)

## Exploración de Datos

Primero nombramos las variables a usar y sus respectivos significados

|Nombres Variables|Definición|Valores|Tipo|
|:---------------:|:---------|:-----:|:--:|
|sobrevivio|Sobrevivio al accidente|0 = No, 1 = Si|Categórica|
|clase|Clase del ticket|1 = 1st, 2 = 2nd, 3 = 3rd|Categórica|
|sexo|Sexo|-|Categórica|	
|edad|Edad en años|-|Continua|	
|her_esp|Cantidad de hermanos/conyuges en el Titanic|-|Discreta|
|padre_hijo|Cantidad de padres/hijos en el Titanic|-|Discreta|
|ticket|Numero de ticket|-|Categórica|	
|precio_ticket|Precio del ticket|-|Continua|
|nro_cabina|Número de cabina|-|Categórica|	
|puerto_embarcacion|Puerto de embarcación|C = Cherbourg, Q = Queenstown, S = Southampton|Categórica|

```{r, echo = FALSE}
datos_crudos <- read.csv(file ="../data/train.csv")

# Renombramos variables y dejamos las que no son de interes

datos_crudos$PassengerId <- NULL
datos_crudos$Name <- NULL
datos_it0 <- datos_crudos %>% 
  rename(sobrevivio = Survived, clase = Pclass, sexo = Sex, edad = Age, her_esp = SibSp,
         padre_hijo = Parch, ticket = Ticket, precio_ticket = Fare, nro_cabina = Cabin,
         puerto_embarcacion = Embarked)
```

Analizamos como identifica R los datos  para ver si es necesario realizar alguna modificación

```{r}
str(datos_it0)
```

Como se observa a las variables **sobrevivio**, **clase**, **sexo**, **ticket**, **nro_cabina** y **puerto_embarcación** no las esta tratando como un factor, entonces necesitamos modificarlas

```{r}
datos_it1 <- datos_it0 %>% 
  mutate(sobrevivio = factor(sobrevivio), 
         clase = factor(clase, levels = c(1, 2, 3), labels = c("1ra", "2da", "3ra")), 
         sexo = factor(sexo, levels = c("male", "female"), labels = c("Hombre", "Mujer")),
         nro_cabina = as.factor(nro_cabina), 
         ticket = as.factor(ticket),
         puerto_embarcacion = as.factor(puerto_embarcacion))

str(datos_it1)
```

Ahora las variables las trabaja de forma correcta. El siguiente paso es analizar las medidas resumen, empezamos con **las variables cuantitativas**

```{r}
df_tabla <- datos_it1 %>% 
        select(where(is.numeric))
lista_tabla <- list(data = df_tabla, nombre_var = names(df_tabla))
kable(pmap_dfr(lista_tabla, medidas_resumen, remover_na = TRUE), 
      caption = "Medidas Resumen de Variables Cuantitativas")
rm(df_tabla, lista_tabla)
```

Como se observa, estamos en presencia de 177 NAs en la variable edad. Como en el data set se presentan `r nrow(datos_it1)` observaciones, podemos eleminar todas estas observaciones y quedarnos con el resto.

```{r}
datos_it2 <- datos_it1 %>% filter(!is.na(edad))
```

Seguimos con el análisis de **las variables cualitativas**.

```{r}
df_tabla <- datos_it2 %>% 
  select(where(is.factor))
kable(summary(df_tabla), )
rm(df_tabla)
```
 
Se observa que

* **nro_cabina** presnta 529 observaciones sin un nivel.
* **puerto_embarcacion** 2 observaciones sin nivel. 

Sin embargo, no nos vamos a preocupar porque no son variables que nos interesan en nuestro estudio.
Comenzamos a realizar gráficos para representar las variables. Primero realizaremos gráficos univariados de variables categóricas

```{r}
# Primero convertimos los niveles de sobrevivio para que queden mejor los gráficos
datos_grafico <- datos_it2 %>% 
  mutate(sobrevivio = factor(sobrevivio, levels = c(1,0), labels = c("Sí", "No")))

g0 <- ggplot(datos_grafico, aes(y = ..count.. / sum(..count..))) + scale_y_continuous(labels = label_percent())
  g1 <- g0 + geom_bar(aes(x = clase), fill = "firebrick", alpha = .6) + ylab("") + xlab("Clase")
  g2 <- g0 + geom_bar(aes(x = sexo), fill = "darkblue", alpha = .6) + ylab("") + xlab("Sexo")
  g3 <- g0 + geom_bar(aes(x = sobrevivio), fill = "darkorange", alpha = .6) + ylab("") + xlab("Sobrevivió")
  
arrange <- ggarrange(g1, g2, g3, nrow = 3, ncol = 1)
  
annotate_figure(arrange, 
                top = text_grob("Análisis Variables Categóricas", face = "bold", size = 20,
                                family = "Dubai Medium", hjust = .5))
```

* En **clase** la mayoría de los pasajeros pertenecen a la tercera clase, siendo estos un caso el 50% del total. Luego, le siguen los pasajeros de la primera clase y por último los de la segunda clase.
* En **sexo** los pasajeros en su mayoría eran hombres, con un 60% del total, y el resto de mujeres.
* En **sobrevivio** la mayoría de pasajeros no sobrevivieron, siendo casi un 60% del total.

```{r}
n <- nrow(datos_grafico)
g0 <- ggplot(datos_grafico)
  
g1 <- g0 + geom_histogram(aes(precio_ticket, ..density..), bins = calcular_cant_bins(n),
                            fill = "white", color = "darkblue",  alpha = .4) + 
  ylab("") +
  xlab("Precio Ticket") +
  scale_x_continuous(labels = label_number(prefix = "$"))
  
g2 <- g0 + geom_boxplot(aes(precio_ticket), color = "darkblue") +
  ylab("") +
  xlab("Precio Ticket") +
  scale_x_continuous(labels = label_number(prefix = "$")) +
  theme(axis.text.y = element_blank())
  
g3 <- g0 + geom_histogram(aes(edad, ..density..), bins = calcular_cant_bins(n),
                          color = "firebrick", fill = "white", alpha = .4) +
  ylab("") +
  xlab("Edad") 

g4 <- g0 + geom_boxplot(aes(edad), color = "firebrick") +
  ylab("") +
  xlab("Edad") +
  theme(axis.text.y = element_blank())
  
arrange <- ggarrange(g1, g2, g3, g4, nrow = 2, ncol = 2)
annotate_figure(arrange, 
                top = text_grob("Análisis Variables Cuantitativas", face = "bold", size = 20,
                                family = "Dubai Medium", hjust = .5))
```

* En **precio_ticket** se tiene una gran cantidad de observaciones cercanas al cero, y estas disminuyen a medida que aumenta el precio. En el boxplot se visualiza la presencia de varios outliers, siendo el más alejado de estes una observación con un precio mayor a $500.
* En **edad** la mayoría de observaciones se concentran entre los 20 y 40 años. En el boxplot se visualiza como el 50% central de los datos se encuentra en dico rango de edad. Además, la mediana se encuentra próximo a los 30 años de edad. Por último se visualiza como existen varios outliers.

Volvemos a analizar el boxplot de **precio_ticket** haciendo un zoom en el rango de precios inferior a $100, ya que los outliers distorsionan el gráfico

```{r}
g0 + geom_boxplot(aes(precio_ticket), color = "darkblue") +
  ylab("") +
  xlab("Precio Ticket") +
  ggtitle("Boxplot de Precio Ticket (zoom)") +
  theme(axis.text.y = element_blank()) +
  coord_cartesian(xlim = c(0, 100)) +
  scale_x_continuous(labels = label_number(prefix = "$"), breaks = seq(0, 100, 10))
  
```

* Ahora se logra distinguir como es la distribución de los datos, con un primer cuartil menor a $10, un tercer cuartir mayor a $30 y una mediana cercana a los $15.

Seguimos con un análisis bivariado de todas las variables vistas contra **sobrevivio**.

```{r}
g0 <- ggplot(datos_grafico, aes(x = sobrevivio, color = sobrevivio)) + xlab("")
  
g1 <- g0 + geom_boxplot(aes(y = precio_ticket)) +
  ylab("Precio Ticket") +
  scale_y_continuous(labels = label_number(prefix = "$"))
  
g2 <- g0 + geom_boxplot(aes(y = edad)) +
  ylab("Edad")
  
arrange <- ggarrange(g1, g2, nrow = 1, ncol = 2, common.legend = TRUE, legend = "bottom")
annotate_figure(arrange, 
                top = text_grob("Variables Cuantitativas vs Sobrevivio", face = "bold", size = 20,
                                family = "Dubai Medium", hjust = .5))

```

* En **edad** no parece existir diferencia entre ambos grupos.
* En **precio_ticket** parece exisitr alguna diferencia entre ambos grupos, pero debido a la presencia de outliers se distorsionan los gráficos. Poreso hay que realizar un zoom.

```{r}
g1 + coord_cartesian(ylim = c(0, 100)) + 
  ggtitle("Precio Ticket vs Sobrevivió (con zoom)") +
  theme(legend.position =  "none") +
  xlab("Sobrevivió")
```

* Se aprecia como el 75% superior de las datos para el grupo que sí sobrevivio se encuentra por encima del tercer cuartil del grupo que no sobrevivo. Precios de tickets altos se asocian con el grupo que si sobrevivio, y precios bajos con el que no sobrevivio.


```{r}
kable(table(datos_grafico$sobrevivio, datos_grafico$clase))
kable(table(datos_grafico$sobrevivio, datos_grafico$sexo))
```

Representamos las tablas de contigencias para ver si existe alguna celda con pocas observaciones, en cuyo caso sería necesario re definir los niveles. En este caso se tiene por lo menos 10 observaciones por celda así que no hay problemas.

```{r, message = FALSE}
g1 <- hacer_barplot_con_dos_cuantitativas(datos_grafico, "clase", "sobrevivio", max = .7) +
  xlab("Clase")
  
g2 <- hacer_barplot_con_dos_cuantitativas(datos_grafico, "sexo", "sobrevivio", max = .8) +
  xlab("Sexo")

arrange <- ggarrange(g1, g2, nrow = 1, ncol = 2, common.legend = TRUE, legend = "bottom")
annotate_figure(arrange, 
                top = text_grob("Análisis Sobrevivió vs Cualitativas", face = "bold", size = 20,
                                family = "Dubai Medium", hjust = .5))
```

* En **clase**:
  + El grupo que *sí sobrevivio* esta conformado en su mayoría por 1ra clase con un 40%. Luego, siguen los de 3ra clase, y por último los de 2da.
  + El grupo que *no sobrevivio* esta compuesto en su mayoría por 3ra clase, con cerca del 70%. Luego, siguen los de 2da y 1ra clase.
* En **sexo**:
  + El grupo que *sí sobrevivio* esta conformado en su mayoria por mujeres, con casi el 70%.
  + El grupo que *no sobrevivio* esta conformado por hombres con más del 80%.
  
## Rregresión Logística Múltiple

Se va a realizar una regresión logística múltiple para predecir los valores de **sobrevivio**, usando las variables **clase**, **sexo**, **edad** y **precio_ticket** como predictoras.

Primero empezamos planteando el modelo con todas las variables.

```{r}
modelo_it0 <- glm(sobrevivio ~ clase + sexo + edad + precio_ticket, data = datos_it2,
                  family = "binomial")
summary(modelo_it0)
print("Resultados del calculo del pseudo R2")
print(calcular_pseudo_R2(modelo_it0))
```

Los principales resultados que todas las variables son significativas en el modelo, excepto por **precio_ticket**. Sin embargo, se tiene identificado un outlier para esta varaible (una observación un precio_ticket mayor a $500) por lo que podría estar generando problemas. Posteriormente se realiza el mismo análisis excluyendo esta observación.
El AIC del modelo es 659.23 y su pseudo R2 es de 0.3289, lo utilizaremos posteriormente para comparar con el resto de modelos

```{r}
tabla_resumen_modelos <- data.frame(Modelo = "modelo_it0",
                                    AIC = 659.23,
                                    R2 = .3289,
                                    Observacion = "Todas las variables")
```

Aplicamos el método stepwise para seleccionar variables.

```{r}
step(modelo_it0, direction = "both")
```

Como resultado se obtiene el modelo que excluye a **precio_ticket**.

```{r}
modelo_it1 <- glm(sobrevivio ~ clase + sexo + edad, data = datos_it2,
                  family = "binomial")
summary(modelo_it1)
print("Resultados del calculo del pseudo R2")
print(calcular_pseudo_R2(modelo_it1))
```

```{r}
tabla_resumen_modelos <- tabla_resumen_modelos %>% 
  add_row(Modelo = "modelo_it1", AIC = 657.58, R2 = 0.3289, Observacion = "Se excluye a precio_ticket")
```


Todas las variables resultan significativas. El pseudor R2 es de .3289 y AIC de 657.28. Se tiene una mejora respecto el AIC del modelo anterior. Interpretamos algunos valores:

* Por cada año que aumenta **edad** los odds de sobrevivir se reducen en un `r round((1 - exp( -0.036985)) * 100, 2)`%, manteniendo el resto de variables constantes.
* Los odds de sobrevivir de una **mujer** son un `r round((exp(2.522781) -1 ) * 100, 2)`% superiores a los de los hombres.
* Los odds de sobrevivir de una persona de **segunda clase** son un `r round((1 - exp(-1.309799)) * 100 ,2)`% inferiores a los de una persona de primera clase. 
* Los odds de sobrevivir de una persona de **tercera clase** son un `r round((1 - exp(-2.580625)) * 100 ,2)`% inferiores a los de una persona de primera clase. 

Ahora que tenemos un modelo elegido buscamos puntos influyentes, outliers y puntos con mal ajuste.

* **Puntos con Mal Ajuste**

```{r}
df_residuos <- data.frame(d_residuos = residuals(modelo_it1, type = "deviance"),
                          residuos = modelo_it1$residuals,
                          valores_ajustados = modelo_it1$fitted.values)


ggplot(df_residuos, aes(valores_ajustados, d_residuos)) +
  geom_point() +
  geom_hline(yintercept = c(2, -2), color = "firebrick", size = 1.3, linetype = 2) +
  ylab("Residuos de Deviancia") +
  xlab("Valores Ajustados") +
  ggtitle("Análisis de Residuos") 
```

Se observan varios puntos con mal ajuste, los mostramos

```{r}
 indices <- which((abs(df_residuos$d_residuos) >= 2))
datos_it2[indices, ]
```

En total existen `r nrow(datos_it2[indices,])` observaciones con mal ajuste.

```{r}
rm(indices,df_residuos)
```

* **Outliers**

```{r}
puntos_outliers <- data.frame(leverage = hatvalues(modelo_it1)) %>% arrange(-leverage)
puntos_outliers
```

Ningun valor de leverage es mayor a uno, ni ocurre que existan valores más alejados del resto.

```{r}
rm(puntos_outliers)
```

* **Puntos Influyentes**

```{r}
puntos_influyentes <- data.frame(distancia_cook = cooks.distance(modelo_it1))

puntos_influyentes <- puntos_influyentes %>% arrange(-distancia_cook)
puntos_influyentes
rm(puntos_influyentes)
```

En principio ninguna de las observaciones presenta una distancia de cook mayor a 1, pero analizamos el caso de la observación 241 por ser el que presenta una distancia de cook mayor y más alejada del resto.

```{r}
datos_it2[241,]
```

La observación no presenta ninguna irregularidad pero vamos a sacarla y volver a ajustar un modelo para ver si resulta en alguna mejoría.

```{r}
datos_it3 <- datos_it2[-241,]

modelo_it2 <- glm(sobrevivio ~ clase + sexo + edad + precio_ticket, data = datos_it3,
                  family = "binomial")
summary(modelo_it2)
print("Resultados del calculo del pseudo R2")
print(calcular_pseudo_R2(modelo_it2))
```

En principio se volvio a incluir todas las variables. El AIC es de 651.57 y R2 de 0.3362, se presenta una mejoría en el AIC y R2 con respecto a los modelos anteriores.

```{r}
tabla_resumen_modelos <- tabla_resumen_modelos %>% 
  add_row(Modelo = "modelo_it2", AIC = 651.57, R2 = 0.3362, Observacion = "Se excluye a observación 241 y se presentan todas las variables")
```

Volvemos a seleccionar variables usando stepwise

```{r}
step(modelo_it2, direction = "both")
```

En el modelo resultante se vuelve a excluir **precio_ticket**

```{r}
modelo_it3 <- glm(sobrevivio ~ clase + sexo + edad, data = datos_it3,
                  family = "binomial")
summary(modelo_it3)
print("Resultados del calculo del pseudo R2")
print(calcular_pseudo_R2(modelo_it3))
```

El modelo presenta un AIC 649.68 y R2 de 0.3361, siendo mejor que el de todos los modelos previos.

```{r}
tabla_resumen_modelos <- tabla_resumen_modelos %>% 
  add_row(Modelo = "modelo_it3", AIC = 649.68, R2 = 0.3361, Observacion = "Se excluye a observación 241 y a precio_ticket")
```

Por último, volvemos a buscar puntos influyentes.

```{r}
puntos_influyentes <- data.frame(distancia_cook = cooks.distance(modelo_it3))

puntos_influyentes <- puntos_influyentes %>% arrange(-distancia_cook)
puntos_influyentes
rm(puntos_influyentes)
```

De vuelta observamos que todos los puntos tienen una distancia de cook menor a 1. Como no hay observaciones que se encuentren más alejadas que el resto seguimos con el analizis.

Ahora buscamos un punto de corte que optimice la sensitividad y la especificidad.

```{r}
df_valores_corte <- obtener_resultados_todos_posibles_valores_criticos(
  valores_reales = datos_it3$sobrevivio,
  probabilidades_estimadas = modelo_it3$fitted.values)

df_grafico <- data.frame(valor_corte = df_valores_corte$valor_corte,
                         valor =df_valores_corte$sensibilidad,
                         curva = "Sensibilidad")

df_grafico <- rbind(df_grafico, data.frame(valor_corte = df_valores_corte$valor_corte,
                                           valor =df_valores_corte$especificidad,
                                           curva = "Especificidad"))

ggplot(mapping = aes(x = valor_corte)) +
  geom_line(df_grafico %>% filter(curva == "Sensibilidad"), mapping =  aes(y = valor, color = curva, 
                                                      linetype = curva), size = 1.3) +
  geom_line(df_grafico %>% filter(curva == "Especificidad"), mapping =  aes(y = valor, color = curva, 
                                                      linetype = curva), size = 1.3) +
  xlab("Valor de Corte") +
  ylab("") + 
  ggtitle("Análisis de Posibles Valores de Corte") +
  scale_y_continuous(labels = label_percent()) +
  scale_x_continuous(breaks = seq(0, 1, .1)) 

rm(df_grafico)

```

El valor de corte que macimiza la **sensibilidad** y la **especificidad** se encuentra en torno a 0.4.

```{r}
df_valores_corte %>% filter(abs(sensibilidad - especificidad) <= 0.01)
```

Los dos posibles puntos de cortes son 0.42 y 0.41, nos quedamos con aquel que maximize la accuracy. Por esto elegimos a 0.42 como punto de corte optimo.

```{r}
valor_corte <- 0.42
```

Generamos la matriz de confusión con este valor de corte

```{r}
predicciones <- ifelse(modelo_it3$fitted.values >= valor_corte, "Sí", "No")
predicciones_factor <- factor(predicciones, levels = c("Sí", "No"))

observaciones_reales_factor <- factor(datos_it3$sobrevivio, levels = c(1, 0), labels = c("Sí", "No"))

confusionMatrix(predicciones_factor, observaciones_reales_factor)

rm(predicciones, predicciones_factor, observaciones_reales_factor, valor_corte)
```

Dibujamos las curvas ROC de los distintos modelos

```{r, message = FALSE}
roc0 <- roc(datos_it2$sobrevivio, modelo_it0$fitted.values)
roc1 <- roc(datos_it2$sobrevivio, modelo_it1$fitted.values)
roc2 <- roc(datos_it3$sobrevivio, modelo_it2$fitted.values)
roc3 <- roc(datos_it3$sobrevivio, modelo_it3$fitted.values)


df_grafico <- data.frame(Sensibilidad = roc0$sensitivities,
                         Especificidad = roc0$specificities,
                         Modelo = "Modelo 0")

df_grafico <- df_grafico %>% 
  add_row(Sensibilidad = roc1$sensitivities, Especificidad = roc1$specificities, Modelo = "Modelo 1") %>% 
  add_row(Sensibilidad = roc2$sensitivities, Especificidad = roc2$specificities, Modelo = "Modelo 2") %>% 
  add_row(Sensibilidad = roc3$sensitivities, Especificidad = roc3$specificities, Modelo = "Modelo 3")

df_auc <- data.frame(AUC = as.numeric(auc(roc0)), Modelo = "Modelo 0", x = .75, y = .5) %>% 
  add_row(AUC = as.numeric(auc(roc1)), Modelo = "Modelo 1", x = .75, y = .4) %>% 
  add_row(AUC = as.numeric(auc(roc2)), Modelo = "Modelo 2", x = .75, y = .3) %>% 
  add_row(AUC = as.numeric(auc(roc3)), Modelo = "Modelo 3", x = .75, y = .2)

ggplot(df_grafico, aes(1 - Especificidad, Sensibilidad, color = Modelo)) +
  geom_line(size = 1.2) +
  geom_text(data = df_auc, aes(x = x, y = y, label = paste("AUC =", round(AUC, 3)), color = Modelo), show.legend =  FALSE) +
  geom_segment(xend = 1, yend = 1, x = 0, y = 0, size = 1, color = "gray", linetype = "dashed") +
  ggtitle("Curvas ROC") +
  scale_x_continuous(labels = label_percent()) +
  scale_y_continuous(labels = label_percent()) 


rm(df_grafico, roc0, roc1, roc2, roc3)
```

Los gráficos de las distintas curvas ROC no se logran diferenciar porque se superponene. Indicando que todos los modelos tienen una capacidad predictiva similar.

Por último, mostramos los valores comparativos entre todos los modelos explorados

```{r}

tabla_resumen_modelos <- tabla_resumen_modelos %>% 
  mutate(AUC = df_auc$AUC)

tabla_resumen_modelos <- tabla_resumen_modelos[,c("Modelo", "AIC", "R2", "AUC", "Observacion")]

kable(tabla_resumen_modelos)

rm(df_auc, tabla_resumen_modelos)
```

## Extra

Al principio del análisis descubrimos que existia en un outlier en la variable **precio_ticket** que se encontraba excesivamente separada del resto de observaciones. Durante el desarrollo esta misma variable no resulto significativa para el modelo de regresión múltiple. Lo que vamos a hacer es analizar si exluyendo dicha observación, esta variable se vuelve significativa.

```{r}
# Trabajamos con datos_it2 porque es la que contiene todas las observaciones excepto por los NAs
indice <- which(datos_it2$precio_ticket > 500)
datos_it2[indice,]
```

Nos damos cuenta que no era solo una observación sino que eran tres. Sacamos estas observaciones y volvemos a realizar un modelo

```{r}
datos_it4 <- datos_it2[-indice,]
rm(indice)
```

Planteamos un modelo inicial con todas las variables 

```{r}
modelo_it4 <- glm(sobrevivio ~ clase + sexo + edad + precio_ticket, 
                  data = datos_it4,family = "binomial")
summary(modelo_it4)
```

Seleccionamos las variables con la técnica de stepwise

```{r}
step(modelo_it4, direction = "both")
```

Realizamos un nuevo modelo 

```{r}
modelo_it5 <- glm(formula = sobrevivio ~ clase + sexo + edad, family = "binomial", 
    data = datos_it4)
summary(modelo_it5)
```

Como se observa se llega a un modelo similar al planteado en el análisis previo.